Inventaris van het archief van het College van Curatoren van de Rijksuniversiteit Leiden, ( 1830 ) 1878 - 1953
Universiteitsbibliotheek Leiden
- College van curatoren, 1.
  - Stukken betreffende bijzondere onderwerpen, 1.2.
    - Organisatie (1603-1848), 1.2.1.
      - Beheer, 1.2.1.5.
        - Wetenschappelijke inrichtingen en verzamelingen, 1.2.1.5.2.
          - Laboratoria, 1.2.1.5.2.3.
            - Stukken betreffende het Natuurkundig Laboratorium, 1911-1929.; 1798-1799.; 2 omslagen.
              - Huisvesting., 1911-1928; 1798.
              - Beheer., 1911-1929; 1799.
            - Stukken betreffende de huisvesting van het Physiologisch Laboratorium., 1913-1926.; 1800.; 1 omslag.
            - Stukken betreffende de huisvesting van het Anorganisch-chemisch Laboratorium., 1918-1928.; 1801.; 1 omslag.
            - Stukken betreffende de huisvesting van het Anatomisch Laboratorium., 1919-1926.; 1802.; 1 omslag.
          - Musea, 1.2.1.5.2.4.
            - Afschriften van inventarissen van het Rijksmuseum van Oudheden, 1859-1908.; 1803-1810.; 8 delen.
              - Aanwinsten., 1880-1883; 1803.
              - Aanwinsten., 1884-1890; 1804.
              - Aanwinsten., 1890-1896; 1805.
              - Beschadigde en verloren voorwerpen., 1859-1889; 1806.
              - Brandblusmiddelen., 1879-1908; 1807.
              - Materieel Steendrukkerij., 1880-1907; 1808.
              - Meubelen., 1879-1908; 1809.
              - Niet bij het museum ingelijfde voorwerpen., 1864-1889; 1810.
            - Stukken betreffende het Rijksethnografisch Museum, 1882-1928.; 1811-1815.; 1 pak en 4 omslagen.
              - Correspondentie., 1882-1893; 1811.; 1 pak.
              - Bezoekersaantallen., 1909-1926; 1812.
              - Huisvesting., 1910-1924; 1813.
              - Collectie., 1910-1928; 1814.
              - Beheer., 1912-1928; 1815.
            - Stukken betreffende het Rijksmuseum van Oudheden, 1889-1928.; 1816-1821.; 1 pak, 4 omslagen en 1 stuk.
              - Jaarverslag over het jaar., 1888-1889; 1816.; 1 stuk.
              - Correspondentie., 1903-1917; 1817.; 1 pak.
              - Beheer., 1910-1927; 1818.
              - Bezoekersaantallen., 1910-1928; 1819.
              - Collectie., 1910-1928; 1820.
              - Huisvesting., 1914-1920; 1821.
            - Stukken betreffende het Rijksmuseum voor Natuurlijke Historie, 1890-1928.; 1822-1824.; 2 omslagen en 1 stuk.
              - Jaarverslag over het jaar 1889-1890., 182.; 1 stuk.
              - Beheer., 1910-1928; 1823.
              - Collectie., 1910-1928; 1824.
            - Stukken betreffende de schenking van gelden., 1909-1933.; 1825.; 1 omslag.; Hier onder meer stukken betreffende het Legatum Visserianum en Fonds Nobach.
            - Stukken betreffende de ruiling van voorwerpen uit diverse collecties., 1910-1928.; 1826.; 1 omslag.
            - Stukken betreffende de schenking van diverse voorwerpen., 1910-1928.; 1827.; 1 pak.
            - Stukken betreffende machtigingen tot aankoop van voorwerpen door musea., 1910-1928.; 1828.; 1 pak.
            - Stukken betreffende de stichting van het Nederlands Natuurwetenschappelijk Museum., 1927-1928.; 1829.; 1 omslag.
          - Diversen, 1.2.1.5.2.5.
            - Correspondentie inzake de totstandkoming en inventarisatie van de collectie van dr. E. Dubois., 1896-1909.; 1830.; 1 omslag.
            - Stukken betreffende het Rijksherbarium, 1899-1926.; 1831-1833.; 1 pak en 2 omslagen.
              - Oprichting en het beheer., 1899-1918; 1831.; 1 pak.
              - Huisvesting., 1910-1923; 1832.
              - Collectie., 1910-1926; 1833.
            - Stukken betreffende het Instituut voor Tropische Geneeskunde, 1910-1927.; 1834-1836.; 3 omslagen.
              - Beheer., 1910-1926; 1834.
              - Correspondentie., 1918-1927; 1835.
              - Huisvesting., 1918-1927; 1836.
            - Stukken betreffende de Hortus Botanicus, 1910-1928.; 1837-1838.; 2 omslagen.
              - Collectie., 1910-1928; 1837.
              - Huisvesting., 1913-1928; 1838.
            - Stukken betreffende de Sterrenwacht, 1910-1928.; 1839-1840.; 2 omslagen.
              - Huisvesting., 1910-1927; 1839.
              - Beheer., 1911-1928; 1840.
            - Stukken betreffende het beheer van het Prentenkabinet., 1910-1928.; 1841.; 1 omslag.
            - Stukken betreffende het beheer van het Munten- en Penningkabinet., 1911.; 1842.; 1 omslag.
            - Stukken betreffende het beheer van de Leidse Manege., 1912-1925.; 1843.; 1 omslag.
            - Stukken betreffende het Academiegebouw en Auditoria., 1912-1928.; 1844.; 1 omslag.
            - Correspondentie inzake de inventarisatie van boeken en tijdschriften door diverse onderdelen van de universiteit., 1924-1926.; 1845.; 1 omslag.
            - Stukken betreffende de huisvesting van de collectie van Babylonische en Palestijnse oudheden in de Assyriologische werkkamer., 1928-1929.; 1846.; 1 omslag.
      - Samenwerking, 1.2.1.6.
        - Stukken betreffende het onderwijs in Nederlands-Indië., 1910-1928.; 1847.; 1 omslag.
      - Verenigingen, 1.2.1.7.
        - Stukken betreffende de oprichting van de Vereniging voor Geschiedenis van de Genees-, Natuur- en Wiskunde., 1928.; 1848.; 1 omslag.
    - Onderwijs (1849-1878), 1.2.2.
      - Algemeen, 1.2.2.1.
        - Stukken betreffende de erkenning van buitenlandse diploma's en getuigschriften, alsmede het verlenen van vrijstelling voor examens., 1910-1927.; 1849.; 1 omslag.; Hierbij artikelen van de Hoger Onderwijswet, zie ook inventarisnummer "orde 084", volgnr. 1630.
        - Stukken betreffende lezingen en voordrachten., 1910-1928.; 1850.; 1 omslag.
        - Stukken betreffende de kosteloze toelating (van Duitse geïnterneerden) tot de colleges., 1911-1923.; 1851; 1 omslag.
        - 1914., Stukken betreffende het gebruik van vreemde talen bij het geven van onderwijs.; 1852.; 1 omslag.
        - Stukken betreffende de periode welke ligt tussen het eerste en het tweede gedeelte van het doctoraal examen,., 1916-1919.; 1853.; 1 omslag.
      - Studierichtingen, 1.2.2.2.
        - Stukken betreffende diverse studierichtingen van de Faculteit der Wiskunde en Natuurkunde., 1910-1927.; 1854.; 1 omslag.
        - Stukken betreffende diverse studierichtingen van de Faculteit der Geneeskunde., 1910-1928.; 1855.; 1 pak.
        - Stukken betreffende diverse studierichtingen van de Faculteit der Letteren en Wijsbegeerte., 1910-1929.; 1856.; 1 omslag.
        - Stukken betreffende diverse onderwijsaangelegenheden van de Faculteit der Godgeleerdheid., 1911-1926.; 1857.; 1 omslag.
        - Stukken betreffende diverse studierichtingen van de Faculteit der Rechtsgeleerdheid., 1912-1928.; 1858.; 1 pak.
      - Leerstoelen, 1.2.2.3.
        - Stukken betreffende de instelling van leerstoelen., 1910-1928.; 1859.; 1 pak.
        - Correspondentie met betrekking tot een leerstoel in de Tropische Staathuishoudkunde., 1927.; 1860.; 1 omslag.
      - Studentenaangelegenheden, 1.2.2.4.
        - Stukken betreffende de subsidiëring van studenten in de medicijnen, op te leiden tot officieren in de gezondheid voor de Ministeries van Marine en Koloniën., 1882-1894.; 1861.; 1 omslag.
        - Stukken betreffende de sportvoorzieningen voor studenten., 1910-1918.; 1862.; 1 omslag.
        - Stukken betreffende de samenstelling van besturen van diverse studentenverenigingen., 1910-1926.; 1863.; 1 omslag.
        - Stukken betreffende de ontgroening van studenten., 1910-1928.; 1864.; 1 omslag.
        - Stukken betreffende rekening en verantwoording van fondsen en legaten waaruit ten behoeve van studenten beurzen werden verstrekt., 1910-1928.; 1865-1867.; 3 pakken.
          1865. 1910-1914.
          1866. 1915-1920.
          1867. 1921-1928.
        - Stukken betreffende prijsvragen., 1914-1928.; 1868.; 1 omslag.
        - Stukken betreffende de steunverlening aan studenten door middel van beurzen., 1920-1928.; 1869.; 1 omslag.
        - Stukken betreffende opgaven van eerste inschrijving van studenten ingevolge artikel 155 van de Hoger Onderwijswet., 1921-1928.; 1870.; 1 omslag.
        - Staat van gedurende 1923-1926 door de studenten bij de Rijksuniversiteit te Leiden ingeleverde kwitanties van in 's Rijks schatkist gedane stortingen, om de lessen aan die universiteit te volgen en examengeld., 1871.; 1 deel.
        - Stukken betreffende de verstrekking van Academische Rijksbeurzen tijdens het studiejaar 1928-1929., 1872.; 1 omslag.
      - Examens, 1.2.2.5.
        - Stukken betreffende de betaling van college- en examengelden., 1910-1926.; 1873.; 1 pak.
        - Stukken betreffende de regeling voor het drukken, verspreiden en wegschenken van proefschriften., 1910-1928.; 1874.; 1 omslag.
        - Stukken betreffende de samenstelling van examencommissies., 1910-1928.; 1875.; 1 omslag.
        - Stukken betreffende de zegeling van examen- en promotiebewijzen,., 1911-1928.; 1876.; 1 omslag.
        - Stukken betreffende de promotiebevoegdheid voor gediplomeerden van de hogere burgerschool., 1916-1924.; 1877.; 1 omslag.
        - Stukken betreffende de redigering van doctorsbullen., 1919-1928.; 1878.; 1 omslag.
    - Academisch Ziekenhuis (1879-1908), 1.2.3.
      - Reglementering, 1.2.3.1.
        - Stukken betreffende de bevoegdheid tot de uitoefening van de geneeskunst., 1911.; 1879.; 1 omslag.
        - Stukken betreffende de instructie voor de directeur Academisch Ziekenhuis., 1923-1928.; 1880.; 1 omslag.
        - Stukken betreffende een ontwerp van wet betreffende de bereiding van sera en vaccins., 1927.; 1881.; 1 omslag.
      - Personeel, 1.2.3.2.
        - Maandelijkse opgaven inzake het aantal verpleegdagen waarover klinische hoogleraren hebben beschikt, gesplitst in patiënten voor rekening van gemeenten en rijk,., 1910-1912.; 1882.; 1 omslag.
        - Stukken betreffende de vacatures van administratief personeel., 1919-1927.; 1883.; 1 omslag.
      - Beheer, 1.2.3.2.
        - Algemeen, 1.2.3.2.1.
          - Correspondentie met betrekking tot het ziekenhuis., 1873-1889, 1911-1925.; 1884.; 1 pak.
          - Stukken betreffende de openbare aanbesteding voor de levering van geneesmiddelen, levensmiddelen en linnen en andere goederen aan het ziekenhuis., 1881-1902.; 1885-1888.; 4 pakken.
            1885. 1881-1886.
            1886. 1887-1891.
            1887. 1892-1896.
            1888. 1897-1902.
          - Stukken betreffende de huisvesting van het oude en nieuwe Academisch Ziekenhuis., 1910-1928.; 1889.; 1 pak.
          - Stukken betreffende het beheer van de ontsmettingsinrichting van het Academisch Ziekenhuis., 1917-1928.; 1890.; 1 omslag.
          - Stukken betreffende de ingebruikneming van het nieuwe Academisch Ziekenhuis., 1919-1929.; 1891.; 1 omslag.
          - Stukken betreffende de instelling van de Bezuinigingscommissie met als taak onderzoek naar mogelijkheden van bezuiniging op de bouw van het nieuwe Academisch Ziekenhuis., 1922-1923.; 1892.; 1 omslag.; Hierbij ook het rapport van aanbevelingen.
          - Stukken betreffende de instelling en samenstelling, alsmede het reglement van Commissie van Toezicht op het beheer van het Academisch Ziekenhuis, ingesteld door het Ministerie van Onderwijs, Kunsten en Wetenschappen, met als taak rapportering en advisering aan het ministerie en het College van Curatoren over de wijze van beheer., 1922-1928.; 1893.; 1 omslag.
          - Stukken betreffende het beheer van het Academisch Ziekenhuis. 1922-1929., 1894.; 1 omslag.
          - Stukken betreffende de stichting van een particuliere ziekeninrichting door hoogleraren., 1924.; 1895.; 1 omslag.
          - Stukken betreffende de stichting van het Medisch Historisch Instituut., 1927-1928.; 1896.; 1 omslag.
        - Afdelingen, 1.2.3.2.2.
          - Stukken betreffende het beheer van de afdeling Neus-, Keel- en Oorheelkunde., 1910-1911.; 1897.; 1 omslag.
          - Stukken betreffende de huisvesting van de afdeling Verloskunde., 1910-1928.; 1898.; 1 omslag.
          - Stukken betreffende de huisvesting van de afdeling voor Huid- en Geslachtsziekten., 1914-1927.; 1899.; 1 omslag.
          - Stukken betreffende de huisvesting van de afdeling Kindergeneeskunde., 1915-1928.; 1900.; 1 omslag.
          - Stukken betreffende het beheer van de afdeling Kindergeneeskunde., 1916-1928.; 1901.; 1 omslag.
          - Stukken betreffende de huisvesting van de afdeling Oogheelkunde., 1919.; 1902.; 1 omslag.
      - Patiëntenzorg, 1.2.3.4.
        - Stukken betreffende de verpleging van armlastige patiënten in het Academisch Ziekenhuis., 1910-1927.; 1903.; 1 omslag.
        - Stukken betreffende de opname van patiënten door het Academisch Ziekenhuis., 1917-1929.; 1904.; 1 omslag.
        - Stukken betreffende het houden van kerkdiensten in het Academisch Ziekenhuis., 1922-1929.; 1905.; 1 omslag.
        - Stukken betreffende de verpleging van personeel van het Academisch Ziekenhuis., 1926.; 1906.; 1 omslag.
      - Samenwerking, 1.2.3.5.
        - Stukken betreffende de samenwerking met het Zeehospitium te Katwijk aan Zee op het gebied van de verpleging van kinderen,., 1920.; 1907.; 1 omslag.
      - Onderwijs, 1.2.3.6.
        - Stukken betreffende de opname van gedetineerden in het kader van het onderwijs in het Academisch Ziekenhuis., 1915.; 1908.; 1 omslag.
- Kabinet van het College van Curatoren, 2.
  - Stukken van algemene aard (1909-1923), 2.1.
    - Agenda's voor de inschrijving van ingekomen en uitgaande stukken., 1930-1953.; 1909.; 1 pak.
    - Alfabetische index op de agenda's,., 1930-1953.; 1910.; 1 omslag.
    - Ingekomen en minuten van uitgaande stukken., 1930-1953.; 1911-1923.; 13 pakken.
      1911. 1930.
      1912. 1931.
      1913. 1932.
      1914. 1933.
      1915. 1934.
      1916. 1935-1936.
      1917. 1937-1938.
      1918. 1939-1940.
      1919. 1941-1942.
      1920. 1943-1945.
      1921. 1946.
      1922. 1947-1949.
      1923. 1950-1953.
- Bureau van de Universiteit, 3.
  - Afdeling Ruimtelijk Beleid, Bouw- en Materiële Zaken, 3.1.
    - Stukken van algemene aard (1924-1930), 3.1.1.
      - Alfabetische index op de agenda's., 1950-1953.; 1924-1927.; 4 delen.; Zie inv.nrs. 5-7.
        1924. 1950.
        1925. 1951.
        1926. 1952.
        1927. 1953.
      - Agenda's voor de inschrijving van de ingekomen en uitgaande stukken., 1950-1953.; 1928-1930.; 3 delen.
        1928. 1950.
        1929. 1952.
        1930. 1953.
    - Stukken betreffende bijzondere onderwerpen (1931-2029), 3.1.2.
      - Rijksuniversiteit algemeen, 3.1.2.1.
        - Stukken betreffende de opgave aan de minister van uit te voeren exploitatievoorzieningen aan de gebouwen., 1931-1933; 1929-1951.; 3 omslagen.
          1931. 1929-1935.
          1932. 1936-1944.
          1933. 1950-1951.
        - Stukken betreffende de aanschaf van een adresseermachine., 1933.; 1934.; 1 omslag.
        - Stukken betreffende de verlening van een krediet door de minister voor de feestversiering en verlichting ter gelegenheid van het huwelijk van H.K.H. Prinses Juliana en Prins Bernhard., 1936.; 1935.; 1 omslag.
        - Stukken betreffende de verlening van een krediet voor de bewerking van de taalatlas voor Noord- en Zuid-Nederland., 1950.; 1936.; 1 omslag.
        - Stukken betreffende de opgave aan de minister inzake de urgentielijst bouwvoorzieningen, alsmede het komen tot een regelmatig overleg tussen de aan de verschillende departementen en aan de universiteit verbonden functionarissen inzake de te treffen bouwvoorzieningen., 1952-1953.; 1937.; 1 omslag.
        - Concept-stichtingsakte van de op te richten Stichting voor de woningbouw ten behoeve van assistenten voor de Geneeskunde., 1953.; 1938.; 1 omslag.
        - Stukken betreffende de inventarisatie van het instrumentarium bij de verschillende onderdelen van de universiteit., 1953.; 1939.; 1 omslag.
        - Stukken betreffende deelname van Leidse studenten aan de hulpverlening tijdens de watersnoodramp van februari 1953., 1940.; 1 omslag.
        - Instituten, 3.1.2.1.1.
          - Stukken betreffende de beschikbaarstelling door de minister van exploitatievoorzieningen voor de uitvoering van werken., 1949-1953.; 1941-1945.; 1 pak en 4 omslagen.
            - Bouw en inrichting van een physiologisch laboratorium., 1949-1953; 1941.
            - Inrichting van het Sociologisch Instituut., 1950-1951; 1942.
            - Inrichting van het gebouw 'Gravensteen' als Juridisch Studiecentrum., 1950-1953; 1943.; 1 pak.
            - Uitbreiding van het Instituut voor Geologie en Mineralogie., 1952-1953; 1944.
            - Uitbreiding van het Rijksherbarium., 1952-1953; 1945.
        - Rijksmusea, 3.1.2.1.2.
          - Stukken betreffende de aanvraag van exploitatievoorzieningen voor de huisvesting van het Rijks Geologisch Mineralogisch Museum., 1929.; 1946.; 1 omslag.
          - Stukken betreffende de aanvraag van exploitatievoorzieningen voor de verbetering van het Rijksmuseum van Oudheden., 1929-1952.; 1947.; 1 omslag.
          - Stukken betreffende de beschikbaarstelling door de minister van exploitatievoorzieningen voor de inrichting van een collegezaal in het Museum voor Volkenkunde., 1938.; 1948.; 1 omslag.
          - Stukken betreffende de aanvraag van een krediet voor het nemen van maatregelen om uitbreiding van schade door schimmel, motten en kevers aan het materiaal van het Rijksmuseum voor Natuurlijke Historie te voorkomen., 1950.; 1949.; 1 omslag.
          - Stukken betreffende opmerkingen naar aanleiding van het memorandum van dr. A. Brouwer betreffende de taak, de beheersvorm en de toekomstige ontwikkeling van het Rijksmuseum van Geologie en Mineralogie., 1952.; 1950.; 1 omslag.
        - Laboratoria, 3.1.2.1.3.
          - Stukken betreffende de opheffing en liquidatie van het Bacteriologisch-Hygiënisch Laboratorium., 1929-1936.; 1951.; 1 omslag.
          - Stukken betreffende de beschikbaarstelling door de minister van exploitatievoorzieningen voor de uitvoering van werken., 1931-1953.; 1952-1958.; 7 omslagen.
            - Verbetering van het Anatomisch Laboratorium., 1931-1933; 1952.
            - Inrichting van het Histologisch Laboratorium., 1931-1953; 1953.
            - Uitbreiding en inrichting van het Botanisch Laboratorium en Hortus Botanicus., 1933-1952; 1954.
            - Inrichting van een hoogleeraarskamer voor prof. Goddijn in het Pharmaceutisch Laboratorium., 1936; 1955.
            - Nieuwbouw en inrichting van het Kamerlingh Onnes Laboratorium., 1937-1953; 1956.
            - Uitbreiding en inrichting van het Anorganisch Chemisch Laboratorium., 1949-1953; 1957.
            - Uitbreiding en inrichting van het Zoölogisch Laboratorium., 1953; 1958.
        - Het Academiegebouw, 3.1.2.1.4.
          - Stukken betreffende de beschikbaarstelling door de minister van exploitatievoorzieningen voor de uitvoering van werken., 1929-1953.; 1959-1961.; 3 omslagen.
            - Verbetering van de senaatskamer in het Academiegebouw., 1929-1930; 1959.
            - Ingebruikneming en inrichting van de rectorskamer van het Academiegebouw door de administratie., 1950; 1960.
            - Ingebruikneming en inrichting van de zakkenzolder als kantoorruimte., 1953; 1961.
          - Stukken betreffende de aanschaf van een kaslokaal voor de brandvrije berging van boeken en bescheiden., 1932.; 1962.; 1 omslag.
          - Stukken betreffende het verzoek aan de minister inzake de omzetting van de oliestookinrichtingen voor het gebruik van andere brandstoffen., 1940.; 1963.; 1 omslag.
          - Stukken betreffende de beschikbaarstelling van gelden voor de restauratie van schilderijen uit de Senaatskamer., 1950.; 1964.; 1 omslag.
          - Stukken betreffende de vernieuwing van de technische installatie van de filmzaal in het academiegebouw., 1953.; 1965.; 1 omslag.
        - Het Prentenkabinet, 3.1.2.1.5.
          - Stukken betreffende de beschikbaarstelling van exploitatievoorzieningen ter bestrijding van vochtschade in het Prentenkabinet., 1932.; 1966.; 1 omslag.
        - De Sterrenwacht, 3.1.2.1.6.
          - Stukken betreffende de beschikbaarstelling van exploitatieverbeteringen ten behoeve van de uitbreiding en vernieuwing van twee koepels op het Sterrenwachtgebouw., 1931-1932.; 1967.; 1 omslag.
        - De Hortus Botanicus, 3.1.2.1.7.
          - Stukken betreffende het verzoek om voorzieningen voor de reconstructie van "Den Cruydthof van Clusius" in de Hortus., 1933-1934.; 1968.; 1 omslag.
        - De Universiteitsbibliotheek, 3.1.2.1.8.
          - Opdracht van de minister van Wederopbouw en Volkshuisvesting tot het uitbreiden van de Universiteitsbibliotheek, met geleidebrief., 1949.; 1969.; 1 omslag.
        - De universitaire sportvelden, 3.1.2.1.9.
          - Stukken betreffende de aanleg van een sportcomplex nabij het Academisch Ziekenhuis., 1949-1953.; 1970.; 1 pak.
        - Stichting Academisch Centrum, 3.1.2.1.10.
          - Stukken betreffende de voorbereiding van de stichting van een Academisch Centrum op het terrein van de Doelenkazerne., 1952.; 1971.; 1 omslag.
        - Studentenhuis, 3.1.2.1.11.
          - Stukken betreffende het doen toekomen aan de minister van een plan voor het bouwen van een studentenhuis nabij het station., 1953.; 1972.; 1 omslag.
      - Het Academisch Ziekenhuis, 3.1.2.2.
        - Academisch Ziekenhuis individueel, 3.1.2.2.1.
          - Stukken betreffende de aanvraag, ingediend bij de minister, van een exploitatievoorziening voor de rijwielberging., 1929.; 1973.; 1 omslag.
          - Stukken betreffende de beschikbaarstelling van exploitatievoorzieningen voor de uitvoering van werken., 1929-1953.; 1974-1976.; 1 pak en 2 omslagen.
            - Algemeen., 1929-1953; 1974.; 1 pak.; Met hiaten.
            - Administratiegebouw., 1931; 1975.
            - Bouw van een wachthuisje bij de brug over de Poelwetering., 1933; 1976.
          - Stukken betreffende de aanvraag van ruimte voor prof.dr. E. Gorter ten behoeve van zijn wetenschappelijk, analytisch werk over proteïnen en de methode van de eiwitspreiding voor klinische vraagstellingen., 1951.; 1977.; 1 omslag.
        - Afdeling Kindergeneeskunde, 3.1.2.2.2.
          - Stukken betreffende een gift van de Rockefeller Foundation voor de aanschaf van instrumenten voor de kinderkliniek., 1929-1930.; 1978.; 1 omslag.
          - Stukken betreffende de beschikbaarstelling door de minister van exploitatievoorzieningen voor de uitvoering van werken., 1930-1953.; 1979-1981.; 3 omslagen.
            - Verbouwing en inrichting van de kliniek van de Afdeling Kindergeneeskunde., 1930-1931, 1952-1953; 1979.
            - Bouw en verruiming van woon-werkvertrekken in het gebouw., 1940, 1946; 1980.
            - Inrichting van een dieetkeuken., 1953; 1981.
        - Inwendige Geneeskunde, 3.1.2.2.3.
          - Stukken betreffende de aanvraag, ingediend bij de minister, van exploitatievoorzieningen voor de installatie en inrichting van een tweede kliniek., 1949-1950.; 1982.; 1 omslag.
          - Stukken betreffende de beschikbaarstelling door de minister van exploitatievoorzieningen voor de inrichting van de zolderruimte boven de Afdeling Inwendige Geneeskunde tot laboratoriumruimte voor prof.dr. A. Querido., 1950.; 1983.; 1 omslag.
          - Stukken betreffende de aanschaf van instrumentarium., 1953.; 1984.; 1 omslag.
        - Gebouw VI, 3.1.2.2.4.
          - Stukken betreffende de beschikbaarstelling door de minister van exploitatievoorzieningen voor de inrichting van de Afdeling Experimentele Histologie en voor de huisvesting voor leerlingverpleegsters., 1950-1953.; 1985.; 1 omslag.
        - Gebouw X, 3.1.2.2.5.
          - Stukken betreffende de beschikbaarstelling door de minister van exploitatievoorzieningen voor de afbouw en inrichting van gebouw X., 1949-1953.; 1986.; 1 pak.
        - Uitbreidingen, 3.1.2.2.6.